臺灣新北地方法院民事裁定
110年度勞小上字第11號
上  訴  人  梁崇民  
被  上訴人  謝欣妤  
上列當事人間請求損害賠償事件，上訴人對於中華民國110 年9
月28日本院110 年度勞小字第82號第一審小額判決提起上訴，本
院裁定如下：
    主  文
上訴駁回。
第二審訴訟費用新臺幣壹仟伍佰元由上訴人負擔。
    理  由
一、按對於小額程序之第一審裁判之上訴，非以其違背法令為理
    由，不得為之；其上訴狀內應記載上訴理由，並表明原判決
    所違背之法令及其具體內容，暨依訴訟資料可認為原判決有
    違背法令之具體事實。民事訴訟法第436 條之24第2 項、第
    436 條之25分別定有明文。又依民事訴訟法第436 條之32第
    2 項準用第468 條及第469 條第1 至5 款之規定，所謂判決
    違背法令係指判決不適用法規或適用不當者而言，且判決有
    同法第469 條第1 款至第5 款情形之一者，為當然違背法令
    。是當事人以小額程序之第一審判決違背法令為理由提起上
    訴時，就原判決如何不適用法規或適用法規不當，其上訴狀
    或理由書應有具體之指摘，並揭示該法規之條項或其內容，
    若係成文法以外之法則，應揭示該法則之旨趣，倘為司法院
    解釋，則應揭示該判解之字號或其內容，如依民事訴訟法第
    469 條第1 款至第5 款所列各款事由提起上訴者，其上訴狀
    或理由書應揭示合於該條款之事實，若小額訴訟程序上訴人
    之上訴狀或理由書未依上述方法表明者，自難認已對原判決
    之違背法令有具體之指摘，其上訴即不合法（最高法院71年
    台上字第314 號裁判意旨參照）。又如未於上訴後20日內補
    提合法之上訴理由書，毋庸命其補正，法院得逕以裁定駁回
    之，亦為民事訴訟法第436 條之32第2 項準用同法第471 條
    規定所明定。
二、上訴意旨略以：伊於近日始發現被上訴人參與輔大性教會以
    違法程序構陷伊，屬於智慧型犯罪。事實上伊根本並無任何
    騷擾，抑或性侵之行為，且未依法定程序即應先行提報學校
    、移送教評會審議調查後，作出停聘或停課之處分，即於民
    國106 年1 月9 日違法濫權以防治準則第29條規定誣陷伊，
    後於106 年1 月17日詐騙伊親自到場洩漏身分，被上訴人顯
    然違反性教法第22條、防治準則第24條、刑法第132 條、第
    304 條、第213 條等規定，被上訴人既與性教會共同登載不
    實、虛構申復程序及詐欺取財，伊自得依民法第184 條、第
    195 條等規定請求被上訴人賠償伊精神慰撫金新臺幣（下同
    ）10萬元，惟被上訴人竟以詐術欺騙原審法官，導致伊之請
    求遭到駁回等語。
三、經查，上訴人係對於小額訴訟程序之第一審判決提起上訴，
    惟核其內容仍著重於說明兩造紛爭之基礎事實，然此係屬事
    實審法院取捨證據、認定事實之職權範圍，應由事實審法院
    斟酌全辯論意旨及調查證據及結果，依自由心證判斷之。本
    件原審就其取捨證據、認定事實，已於原審判決理由欄內予
    以說明，且上訴人之上訴意旨除未具體指出原審判決有如何
    違背法令情事，亦未指明原審判決所違反之法令條項或其內
    容以及依訴訟資料有何違背法令之具體事實，所陳僅涉事實
    認定問題，難謂上訴人已合法表明上訴理由，併參以上訴人
    提出上訴後迄今仍未能補正之。從而，本件上訴人提起上訴
    ，難認合法，應逕以裁定駁回之。
四、本件第二審訴訟費用應依民事訴訟法第436 條之32第1 項準
    用同法第436 條之19條第1 項確定其數額為1,500 元，由上
    訴人負擔。
五、據上論結，本件上訴為不合法，依民事訴訟法第436 條之32
    第1 項、第2 項、第444 條第1 項前段、第95條、第78條、
    第436 條之19第1 項，裁定如主文。
中　　華　　民　　國　 110　　年　　12　　月　　23　　日
                  勞動法庭    審判長法  官  張誌洋

                                    法  官  許珮育

                                    法  官  黃繼瑜
以上正本係照原本作成。
本裁定不得抗告。
中　　華　　民　　國　 110　　年　　12　　月　　23　　日
                                    書記官  王元佑